【裁判字號】    90,訴,125
【裁判日期】    900305
【裁判案由】    懲治走私條例等
【裁判全文】
臺灣高雄地方法院刑事判決                            九十年度訴字第一二五號
    公  訴  人  臺灣高雄地方法院檢察署檢察官
    被      告  甲○○
右列被告因懲治走私條例等案件，經檢察官提起公訴（八十九年度偵字第二六０九六
號），本院判決如左：
    主  文
甲○○銷售管制物品進口逾公告數額之走私物品，處有期徒刑拾月。扣案如附表所示
之未稅洋菸均沒收。
    事  實
一、甲○○明知如附表編號一至五所列之香菸係私運進口未貼專賣憑証之未稅洋菸，
    經海關計算之完稅價格為新台幣（以下同）一百十九萬二千一百五十元，竟意圖
    不法牟利，於民國八十九年十一月十六日十二時許，在國道一號公路高雄縣岡山
    交流道附近，向一姓名年籍不詳綽號「阿仁」之男子，以二百萬元之價格買入後
    將上揭未稅洋菸存放於向不知情之葉萬坤所租用高雄縣湖內鄉○○段第二三六六
    號、第二三六七號土地上所搭建之鐵皮倉庫內，並以每條三百元至五百元不等之
    價格，銷售予不特定之人。嗣於八十九年十一月十六日十六時許，在上址之鐵皮
    屋倉庫內查獲，並扣得如附表編號一至五號所示之未稅洋煙。
二、案經內政部警政署保安警察第三總隊第三大隊報告台灣高雄地方法院檢察署檢察
    官偵查起訴。
    理  由
一、訊據被告甲○○矢口否認有何銷售未稅洋菸之犯行，辯稱：伊是第一次購買未稅
    洋菸，尚未賣出即被查獲云云。經查：右揭事實業據被告於偵查中自白：「（問
    ：『阿仁』姓名、電話、地址？）不知。都是他打電話給我」等語（偵卷八十九
    年十一月十七日訊問筆錄），則二人顯曾聯絡二次以上，故被告是否僅購買一次
    ，已非無疑；且被告復自承：「（問：購入未稅洋菸何用？）賣給檳榔攤，以每
    條三百元至五百元不等出售，每條我可賺十元」等語甚明（同上訊問筆錄），若
    被告未曾出售，豈有出售價格及每條利潤十元之可言；況扣案未稅洋菸中MILD
    SEVEN中，其數量為三萬一千六百三十包，此有扣押物品表一紙在卷可參，衡諸
    被告向綽號「阿仁」之人大批購買之情，應不致有賣予被告零散數量而非大筆整
    數之理，足見被告確已有銷售之行為甚明，其所辯尚未賣出即遭查獲云云顯係卸
    責之詞，不足採信。此外，復有如附表所示之未稅洋菸扣案及現場查獲時之照片
    八張附卷可證，而本件扣案之未稅洋菸之完稅價格總計為一百十九萬二千一百五
    十元，有財政部高雄關稅局八十九年十一月十二日傳送之完稅價格計算明細表一
    紙在卷可稽，已逾行政院公告管制物品項目及其數額表丙項所定之十萬元，自屬
    逾公告數額之管制物品。是本件事證已臻明確，被告犯行堪予認定，應依法論科
    。
二、核被告所為係犯懲治走私條例第三條第一項銷售逾公告數額管制物品罪、台灣省
    內菸酒專賣暫行條例第三十七條第五款販賣未貼專賣憑證之菸類罪等。其一行為
    觸犯上開懲治走私條例第三條第一項及台灣省內菸酒專賣暫行條例第三十七條第
    五款二罪名，為想像競合犯，應從一重論以懲治走私條例第三條第一項銷售逾公
    告數額管制物品罪處斷。公訴意旨雖未論及銷售逾公告數額管制物品罪，惟起訴
    事實已載明被告銷售上開物品之事實及其銷售價格，本院自應予審理。審酌被告
    犯罪之動機、目的、手段，其品性、生活狀況、智識程度、購入之走私未稅洋菸
    完稅價格高達一百十九萬二千一百五十元，對於經濟秩序之危害非輕，及其犯後
    態度尚佳等一切情狀，量處如主文所示之刑，以資懲儆。扣案如附表所示之未稅
    洋菸為走私物品，此經被告供認在卷，並有前開完稅價格計算明細表一紙在卷可
    按，爰依台灣省內菸酒專賣暫行條例第四十條第一款宣告沒收。
三、運送、藏匿走私物品部分
（一）公訴意旨另以：被告甲○○於上開時地買入附表所示未稅洋菸後，並以ＵＴ─
      五三一號大貨車作為運送工具，將上揭未稅洋菸運送至向不知情之葉萬坤所租
      用高雄縣湖內鄉○○段第二三六六號、第二三六七號土地上所搭建之鐵皮倉庫
      內加以囤藏，因認被告此部分亦涉有懲治走私條例第三條第一項之之藏匿、運
      送走私物品罪嫌等情。
（二）惟按運送、藏匿懲治走私條例第二條第一項之走私物品者，固為同條例第三條
      第一項所處罰之犯罪行為，至本條所處罰之運送行為是否以為他人運送、藏匿
      為要件，實務上向有爭議，而以不論為他人或為自己運送、藏匿均成立該罪之
      見解較為通行（最高法院八十二年刑事庭總會第三次決議（一）參照）。然本
      條例第一條既規定：「為懲治私運政府管制物品或應稅物品之進口或出口，特
      制定本條例」，顯見本條例係以第二條所處罰之私運管制物品進口、出口逾公
      告數額之走私行為為主要處罰對象。至於同條例第三條就走私物品加以運送、
      銷售或藏匿者，核其性質本屬走私行為之幫助犯（從犯），而因對於國家稅收
      及經濟秩序危害亦屬重大，故以法律明文將其予以正犯化並切斷其對於正犯之
      從屬性，不再依刑法第三十條之規定處斷。此項將從犯予以正犯化之規定，並
      不因而改變其為走私行為之幫助行為的本質，是本條例第三條所稱之運送及藏
      匿，自應以為他人運送或藏匿者為限，始足當之，就自己購入之走私物品加以
      運送或藏匿，即與該條所稱之運送不合。否則一方面違反其為幫助犯之本質，
      他方面將造成購入走私物品者一有移動該物品即成立犯罪之不合理結果。故本
      院認僅就購入之走私物品移動其所在或加以藏匿，非為他人（即走私之人）實
      施運送、藏匿者，應無成立本條第三條運送走私物品罪之餘地。
（三）本件被告係就自己買入之未稅洋菸加以運送、藏匿，為公訴人所是認，並據被
      告供述甚明（九十年二月十六日審判筆錄），其既非為他人運送、藏匿上開未
      稅洋菸，即與懲治走私條例第三條第一項之要件不合。此外，本院復查無其他
      積極證據足資證明被告確有為他人運送、藏匿走私物品之犯行，惟公訴人認此
     部分與前開論罪科刑部分有想像競合犯之裁判上一罪關係，爰不另為無罪之諭
      知，附此敘明。
據上論斷，應依刑事訴訟法第二百九十九條第一項前段、懲治走私條例第三條第一項
、台灣省內菸酒專賣暫行條例第三十七條第五款、第四十條第一項第一款、刑法第十
一條第一項、第五十五條、罰金罰鍰提高標準條例第一條前段，判決如主文。
本案經檢察官林美靜到庭執行職務。
中      華      民      國    九  十    年      三      月      五      日
                                  臺灣高雄地方法院刑事第三庭
                                      法  官  葉  啟  洲
右正本證明與原本無異。
如不服本判決，應於判決送達後十日內，向本院提出上訴狀。
                                      書記官  盧  雅  婷
中      華      民      國    九  十    年      三      月      五      日
附錄本判決之論罪法條：
懲治走私條例第三條第一項
運送、銷售或藏匿前條第一項之走私物品者，處五年以下有期徒刑、拘役或科或併科
新臺幣九萬元以下罰金。
附表
┌─────┬───────────┬────────────┐
│ 編  號   │   菸  類  品  牌     │    數   量            │
├─────┼───────────┼────────────┤
│   一     │   DAVIDOFF           │   8500包               │
├─────┼───────────┼────────────┤
│   二     │   MILD SEVEN         │   31630包              │
├─────┼───────────┼────────────┤
│   三     │   峰                 │   13500包              │
├─────┼───────────┼────────────┤
│   四     │   SEVEN STAR         │   11000包              │
├─────┼───────────┼────────────┤
│   五     │   卡迪亞             │   500包                │
├─────┼───────────┼────────────┤
│          │   總  計             │   65130包              │
└─────┴───────────┴────────────┘


司法院資訊處製作；財團法人民間司法改革基金會備份。
